臺灣士林地方法院民事判決　九十一年度再易字第九號
　　再 審原 告　指南汽車客運股份有限公司
　　法定代理人　呂奇峰
　　再 審被 告　甲○○
右當事人間請求再審事件，再審原告對於中華民國九十一年四月二十四日本院九十年
度簡上字第九號請求損害賠償事件確定判決提起再審之訴，本院判決如左：
    主      文
再審原告之訴駁回。
再審訴訟費用由再審原告負擔。
    事實及理由
一、再審原告主張：再審原告前與再審被告因請求損害賠償事件，經本院前審九十一
    年四月二十六日九十年度簡上字第九號判決確定，命再審原告給付再審被告新台
    幣六萬零七十元，然查再審被告所舉證人易宏斌，係與再審被告為同事關係，證
    述「上同一班」等語，係指輪值上班上同一班，並非上同一班車，足見證人並未
    當場親聞親見發生之事實，應認其證言並不足採，惟前審判決竟據以斷定再審被
    告所受之傷與再審原告之僱用人所駕之營業大客車有相當因果關係，適用法律顯
    有違誤，依民事訴訟法第四百九十六條第一項第一款適用法規顯有錯誤之規定，
    提起再審之訴等語。並聲明：(1)原確定判決廢棄；(2)再審被告在前審之訴駁回。
    本件未經言詞辯論，再審被告未提出任何聲明及陳述。
二、按有民事訴訟法第四百九十六條第一項所列各款情形之一者，得以再審之訴對於
    確定終局判決聲明不服；又再審之訴，應於判決確定時起算三十日之不變期間內
    提起，但再審之理由知悉在後者，自知悉時起算，民事訴訟法第四百九十六條第
    一項前段、第五百條第一項、第二項分別定有明文。本件再審原告係以原確定判
    決適用法規顯有錯誤為由提起再審，屬於民事訴訟法第四百九十六條第一項第一
    款所列之再審原因，而原判決因不得上訴第三審，故於九十一年四月二十四日宣
    示時即已確定，惟因該判決於九十一年五月七日始送達再審原告，是再審原告於
    其知悉再審理由即收受該判決時起三十日之不變期間內，即九十一年五月三十一
    日提起本件再審，揆諸首揭規定，其所提再審之訴應為合法，合先敘明。
三、再審之訴於程序上合法者，法院應進而審究其是否具有民事訴訟法第四百九十六
    條或第四百九十七條之再審理由，始得回復原來之訴訟程序，就原確定判決是否
    正當加以審究。按民事訴訟法第四百九十六條第一項第一款所謂適用法規顯有錯
    誤，係指確定判決就事實審法院確定之事實所為法律上之判斷顯有錯誤，亦即確
    定判決所適用之法規，顯然不合於法律規定，或與司法院現尚有效大法官之解釋
    ，或最高法院尚有效之判例顯然違反，或消極的不適用法規，顯然影響判決者而
    言。換言之，確定判決消極的不適用法規，對於裁判顯然無影響者，或事實審法
    院認定事實錯誤，調查證據欠周或判決不備理由（僅得上訴），究與首揭法條所
    稱適用法規錯誤有間，當事人均不得據以提起再審之訴（最高法院八十六年度台
    再字第一○二號判決、八十年台再字第二十號判決意旨參照）。
四、經查，本院前審確定判決係以證人易宏斌所證：「九月二十四日下午我跟他（指
    上訴人）上同一班，約下午三點左右我看他走路一跛一跛，他說被公車車門夾到
    ，說是下車時還沒著地，車門就關起來，我看他左腳有輕微瘀傷．．．」等語，
    據以認定再審被告於八十九年九月二十四日確有受傷之事實，並未誤認證人易宏
    斌曾在現場目擊再審被告遭車門夾到，亦未誤認再審被告與證人易宏斌係上同一
    班車等事實。前審判決另從再審被告所提出診斷書內容之就診科別（骨科）、診
    斷部位（均為左膝外側軟骨損傷）、就診時間（相隔未逾十日），參酌再審被告
    所述事故發生情節及受傷部分亦相吻合，因而認定再審被告係遭車門夾傷。再者
    ，再審被告於事發後曾記下肇事公車為再審原告之車號ＦＳ─九二八號，並向台
    北市政府交通局申請協調等情，有台北市政府交通局八十九年十月十一日北市交
    二字第八九二四三二九八００號函可稽，且經證人即台北市政府交通局約僱人員
    吳怡萱證述明確，再審被告並於前審審理中，指認當日駕駛為再審原告之受僱人
    楊再義無誤，且該車號ＦＳ─九二八號公車，於事發時段確由楊再義所駕駛，亦
    有行車班次記錄表、行車憑單影本可稽，前審綜合前揭證據而認定再審被告之主
    張為可採，並非僅因證人易宏斌之證述即認為再審被告所受之傷與再審原告之僱
    用人所駕之營業大客車有相當因果關係，應認前審確定判決適用法律並無錯誤。
    是以，本件再審原告主張前審判決因誤認證人易宏斌係與再審被告上同一班車之
    目擊證人，以致誤認再審被告所受之傷與再審原告之僱用人所駕之營業大客車有
    相當因果關係等語，顯係對於前審判決之理由有所誤解，其主張並不可採。
五、末按，再審之訴，顯無再審事由者，得不經言詞辯論，以判決駁回之，民事訴訟
    法第五百零二條第二項定有明文。綜上所述，本件並無再審原告指摘之再審事由
    ，其提起本件再審之訴，請求廢棄本院九十年度簡上字第九號民事確定判決，並
    訴請駁回再審被告之起訴，即非正當，為無理由，本院自無庸進一步回復原來之
    訴訟程序再就原確定判決是否正當加以審究，爰不經言詞辯論，予以駁回。
六、據上論結，本件再審之訴無再審理由，依民事訴訟法第五百零二條第二項、第七
    十八條，判決如主文。
中　　　華　　　民　　　國　　九十三　　年　　　七　　　月　　二十七　　日
                                        臺灣士林地方法院民事第一庭
                                            審判長法官　黃小瑩
                                            法    　官　陳靜芬
                                            法    　官　高愈杰
右為正本係照原本作成。
本判決不得上訴。
中　　　華　　　民　　　國　　九十三　　年　　　七　　　月　　二十八  　日
                                            法院書記官  林翰章
